臺灣臺北地方法院刑事裁定　
111年度聲字第898號
聲  請  人  臺灣臺北地方檢察署檢察官
受  刑  人  張金惠



上列聲請人因受刑人數罪併罰有二裁判以上，聲請定其應執行之
刑（111年度執聲字第802號），本院裁定如下：
    主  文
張金惠所犯如附表所示各罪所處之刑，應執行拘役壹佰壹拾日，
如易科罰金，以新臺幣壹仟元折算壹日。
    理  由
聲請意旨略以：受刑人張金惠因傷害等案件，先後經判決確定
  如附表，應依刑法第53條、第51條第6款，定其應執行之刑，
  爰依刑事訴訟法第477條第1項聲請裁定等語。
按依刑法第53條及第54條應依刑法第51條第5款至第7款之規定
  ，定其應執行之刑者，由該案犯罪事實最後判決之法院之檢察
  官，聲請該法院裁定之，刑事訴訟法第477條第1項定有明文。
  查如附表編號4所示之案件，經本院判處如附表編號4所示之刑
  確定，且該案為最後判決之案件等情，有前開案件判決書及臺
  灣高等法院被告前案紀錄表各1份附卷可考。揆諸前揭說明，
  本件最後事實審法院為本院，從而，本院對聲請人所為之本件
  聲請當有管轄權無疑，合先敘明。
次按數罪併罰，有二裁判以上者，依第51條之規定，定其應執
  行之刑；又宣告多數有期徒刑者，於各刑中之最長期以上，各
  刑合併之刑期以下，定其刑期；宣告多數拘役者，比照前款定
  其刑期；但不得逾120日，刑法第53條、第51條第5款前段及第
  6款分別定有明文。次按法律上屬於自由裁量之事項，有其外
  部性界限及內部性界限，並非概無拘束。依據法律之具體規定
  ，法院應在其範圍選擇為適當之裁判者，為外部性界限；而法
  院為裁判時，應考量法律之目的，及法律秩序之理念所在者，
  為內部性界限（最高法院94年度台非字第233號判決意旨參照
  ）。又分屬不同案件之數罪併罰，倘一裁判宣告數罪之刑，曾
  經定其執行刑，再與其他裁判宣告之刑定其執行刑時，在法理
  上亦應同受不利益變更禁止原則之拘束。亦即，上開更定之應
  執行刑，不應比前定之應執行刑加計其他裁判所處刑期或所定
  執行刑後為重，否則即與法律秩序理念及法律目的之內部界限
  有違（最高法院93年度台非字第192號判決意旨、103年第14次
  刑事庭會議決議意旨同此見解）。至數罪併罰中有已執行完畢
  之部分，嗣後與他罪合併定應執行刑者，僅係確定後由檢察官
  換發執行指揮書執行應執行刑，其前已執行之有期徒刑部分如
  何扣除之問題，非謂即不符數罪併罰要件（最高法院105年度
  台抗字第532號裁定意旨參照）。
經查：
㈠定應執行刑，不僅攸關國家刑罰權之行使，於受刑人之權益亦
  有重大影響，除顯無必要或有急迫情形外，法院於裁定前，允
  宜予受刑人以言詞、書面或其他適當方式陳述意見之機會，使
  程序保障更加周全，此為最高法院邇來統一之見解。據此，本
  院業將檢察官聲請意旨、受刑人定應執行刑案件一覽表及陳述
  意見調查表送達於受刑人予其陳述意見，然其未表示意見。
㈡受刑人因如附表各編號所示之案件，先後經法院以如附表各編
  號所示之判決，判處如附表各編號所示之罪刑確定在案，且如
  附表編號4所示之罪係在如附表編號1至3所示之罪判決確定前
  所犯等情，有各該案件判決書及臺灣高等法院被告前案紀錄表
  各1份附卷可考。爰綜合斟酌本件受刑人各犯罪行為之不法與
  罪責程度，各罪之犯罪態樣、行為方式、侵害法益，於併合處
  罰時之責任非難重複之程度、所犯上開各罪所反映之不同人格
  特性、實現刑罰經濟的功能及數罪對法益侵害並無特別加重之
  必要等總體情狀。並衡以各罪之原定刑期、在各刑中之最長期
  （即50日）以上，如附表編號1至3所定之應執行刑加計其他裁
  判所處刑期總刑期（即120日）以下等外部性界限及內部性界
  限各節，進而為整體非難之評價，爰定其應執行刑如主文所示
  ，並諭知易科罰金之折算標準。
㈢至受刑人所犯如附表編號1至3所示之罪部分，雖經臺灣臺北地
  方檢察署以110年度執字第1940號案件執行完畢，惟依上揭說
  明，本院仍應依法就受刑人判決確定前所犯之數罪定其應執行
  刑，僅於檢察官指揮執行應執行刑時，再就上開形式上已執行
  部分予以折抵，附此敘明。　
依刑事訴訟法第477條第1項，刑法第53條、第51條第6款、第41
  條第1項前段規定，裁定如主文。
中　　華　　民　　國　　111 　年　　8 　　月　　24　　日
                  刑事第六庭    法  官  洪翠芬 
上正本證明與原本無異。
如不服本裁定，應於裁定送達後5日內向本院提出抗告狀。因疫
情而遲誤不變期間，得向法院聲請回復原狀。
                                書記官  蘇瑩琪
中　　華　　民　　國　　111 　年　　8 　　月　　25　　日
附表：
編號  1 2 3 罪名  傷害 公然侮辱 公然侮辱 宣告刑  處拘役50日，如易科罰金，以新臺幣1000元折算壹日 處拘役30日，如易科罰金，以新臺幣1000元折算壹日 處拘役10日，如易科罰金，以新臺幣1000元折算壹日 犯罪日期  107/12/21 107/07/25 107/11/06 偵查(自訴)機關年度案號  臺灣臺北地方檢察署（下稱臺北地檢）108年度偵字第6821號、第6822號 臺北地檢108年度偵字第6821號、第6822號 臺北地檢108年度偵字第6821號、第6822號  最後  事實審 法院 臺灣臺北地方法院（下稱臺北地院） 臺北地院 臺北地院  案號 108年度易字第1010號 108年度易字第1010號 108年度易字第1010號  判決日期 110/01/07 110/01/07 110/01/07  確定  判決 法院 臺北地院 臺北地院 臺北地院  案號 108年度易字第1010號 108年度易字第1010號 108年度易字第1010號  判決確定日期 110/04/13 110/04/13 110/04/13 是否為得易科罰金之案件  是 是 是 備註  臺北地檢110年度執字第1940號 臺北地檢110年度執字第1940號 臺北地檢110年度執字第1940號   編號1至3應執拘役80日（已執畢）   

編      號  4 罪      名  妨害公務 宣  告  刑  處拘役40日，如易科罰金，以新臺幣1000元折算壹日 犯 罪 日 期  110/03/18 偵查(自訴)機關年度案號   臺北地檢110年度偵字第15824號 最  後  事實審 法院  臺北地院  案號  111年度智簡字第7號  判決日期 111/04/06 確  定  判  決 法院 臺北地院  案號 111年度智簡字第7號  判決確定日期 111/05/10 是否為得易科罰金之案件  是 備      註  臺北地檢111年度執字第2490號